臺灣臺南地方法院民事裁定
                                  111年度消債更字第238號
聲  請  人
即  債務人  聞天佑  

代  理  人  黃文章律師

上列當事人因消費者債務清理事件聲請更生，本院裁定如下：
    主  文
債務人聞天佑自民國111年8月10日17時起開始更生程序；並命司
法事務官進行本件更生程序。
    理  由
一、按債務人不能清償債務或有不能清償之虞，且無擔保或無優
    先權之債務總額未逾新臺幣（下同）12,000,000元者，於法
    院裁定開始清算程序或宣告破產前，得向法院聲請更生；債
    務人對於金融機構負債務者，在聲請更生或清算前，應向最
    大債權金融機構請求協商債務清償方案，或向其住、居所地
    之法院或鄉、鎮、市、區調解委員會聲請債務清理之調解；
    協商或調解成立者，債務人不得聲請更生或清算，但因不可
    歸責於己之事由，致履行有困難者，不在此限；法院開始更
    生程序之裁定，應載明其年、月、日、時，並即時發生效力
    ；法院裁定開始更生或清算程序後，得命司法事務官進行更
    生或清算程序；必要時，得選任律師、會計師或其他適當之
    自然人或法人一人為監督人或管理人，消費者債務清理條例
    第3條、第42條第1項、第45條第1項、第151條第1項、第7項
    、第16條第1項分別定有明文。
二、本件聲請意旨略以：聲請人即債務人聞天佑現任職於通律機
    電有限公司（下稱通律公司）擔任作業員之職務，每月薪資
    收入約為25,000元，除此薪資收入外，名下並無其他財產，
    然累積債務總金額已達351,000元，均為無擔保或無優先權
    之債務，債務人有不能清償債務之情事，前已提出財產及收
    入狀況說明書、債權人清冊及債務人清冊，以書面向本院聲
    請債務清理之調解，請求與最大債權金融機構即元大商業銀
    行股份有限公司（下稱元大銀行）共同協商債務清償方案，
    而元大銀行雖於調解期日前之民國111年6月1日以民事陳報
    狀提供「以債權金額288,000元、分180期、利率0%、月繳1,
    600元」之還款方案，惟債務人尚有積欠普羅米斯資產管理
    股份有限公司（下稱普羅米斯資管公司）、良京實業股份有
    限公司（下稱良京公司）、滙誠第一資產管理股份有限公司
    （下稱滙誠第一資管公司）、摩根聯邦資產管理股份有限公
    司（下稱摩根聯邦資管公司）之債務無法納入協商範圍，且
    債務人每月收入扣除個人基本生活費用17,076元、扶養母親
    聞李春之費用8,000元後，實已無法負擔債權銀行所提供之
    任何還款方案，以致調解不成立，且其無擔保或無優先權之
    債務總額未逾1,200萬元，復未經法院裁定開始清算程序或
    宣告破產，爰依上開規定，提出前置調解不成立證明書、財
    產及收入狀況說明書、債權人清冊、債務人清冊，聲請更生
    等語。
三、按債務人對於金融機構負債務者，在聲請更生或清算前，應
    向最大債權金融機構請求協商債務清償方案，或向其住、居
    所地之法院或鄉、鎮、市、區調解委員會聲請債務清理之調
    解。債務人為前項請求或聲請，應以書面為之，並提出財產
    及收入狀況說明書、債權人及債務人清冊，及按債權人之人
    數提出繕本或影本，消費者債務清理條例第151條第1、2項
    分別定有明文。查債務人曾於111年5月9日向本院聲請債務
    清理之調解，惟因債務人尚有積欠普羅米斯資管公司、良京
    公司、滙誠第一資管公司、摩根聯邦資管公司之債務無法納
    入協商範圍，致其無法接受元大銀行所提供之「以債權金額
    288,000元、分180期、利率0%、月繳1,600元」之還款方案
    ，而調解不成立等情，業據債務人提出111年6月15日前置調
    解不成立證明書為證，復經本院依職權調取本院111年度南
    司消債調字第266號卷宗及函詢元大銀行查明無訛（有元大
    銀行111年7月13日民事陳報狀檢附前置調解金融機構無擔保
    債務還款分配表在卷可稽），足認債務人確已與最大債權銀
    行踐行前置調解而不成立。
四、債務人主張其現任職於通律公司擔任作業員之職務，每月薪
    資收入約為25,000元乙節，業據其提出收入切結書為憑，堪
    認為真實。又債務人主張其負債總額為351,000元，均為無
    擔保或無優先權之債務擔保或無優先權之債務，名下並無其
    他財產，而債務人僅係一般消費者，未曾從事營業之事實，
    業據提出債權人清冊、債務人清冊、債務人之財產及收入狀
    況說明書、財團法人金融聯合徵信中心查詢當事人綜合信用
    報告回覆書、臺南市政府財政稅務局108、109年度綜合所得
    稅各類所得資料清單暨全國財產稅總歸戶財產查詢清單、勞
    工保險被保險人投保資料表（明細）、臺灣桃園地方法院11
    0年度司執字第101068號執行命令影本等為證，並經本院依
    職權調取本院111年度南司消債調字第266號卷宗、債務人之
    勞、健保資料、電子稅務閘門財產所得調件明細表等後，核
    閱相符，堪認債務人上開之主張，亦堪憑採。
五、本院審酌債務人每月平均薪資收入為25,000元，需扶養母親
    聞李春，有債務人檢附之戶籍謄本在卷可參；而債務人自陳
    其每月個人基本生活費用為17,076元，因該金額未逾行政院
    衛生福利部所公告111年臺南市每人每月最低生活費用每人
    每月為14,230元之1.2倍即17,076元之範圍（參酌消費者債
    務清理條例第64條之2第1項之規定），堪認為合理。另債務
    人之母親聞李春之扶養費用，依債務人所提之財產及收入狀
    況說明書載列，債務人每月支出聞李春扶養費用為8,000元
    ，因該扶養費用之金額亦未逾上開臺南市111年度每人每月
    最低生活費17,076元（參酌消費者債務清理條例第64條之2
    第2項之規定），再由其扶養義務人僅為債務人1人分擔後之
    每月17,076元，亦堪認為合理。準此計算，債務人每月收入
    25,000元，扣除其最低生活費17,076元及母親聞李春扶養費
    用為8,000元後，已無剩餘，顯無法負擔債權人元大銀行所
    能提供予債務人之最優惠債務清償方案即每月應償還約1,60
    0元之債務清償方案，更遑論債務人尚有普羅米斯資管公司
    、良京公司、滙誠第一資管公司、摩根聯邦資管公司之債務
    需清償，是債務人確已達不能清償債務或有不能清償之虞之
    程度。
六、綜上所述，依債務人之收入財產及必要生活支出之情形，已
    達不能清償債務或有不能清償之虞之程度，而債務人僅係一
    般消費者，未曾從事營業，其無擔保或無優先權之債務未逾
    1,200萬元，且債務人曾向本院聲請債務清理之調解，請求
    與最大債權金融機構元大銀行協商債務清償方案，惟調解不
    成立，且未經法院裁定開始清算程序或宣告破產，又查無消
    費者債務清理條例第6條第3項、第8條或第46條各款所定駁
    回更生聲請之事由存在，則債務人聲請更生，應屬有據，爰
    裁定如主文所示。
中　　華　　民　　國　　111 　年　　8 　　月　　10 　日
                  民事第二庭  法  官  洪碧雀
　　　　　　　　　 
以上正本係照原本作成。
本裁定已於111年8月10日17時公告。
本裁定不得抗告。
中　　華　　民　　國　　111 　年　　8 　　月　　10　　日
                              書記官  林政良